臺灣彰化地方法院交通事件裁定　　　　 94年度交聲字第505號
移
異　議　人
即受處分人　昇華工業股份有限公司
法定代表人　劉文良
上列受處分人因違反道路交通管理處罰條例案件，對於交通部公
路總局台中區監理所彰化監理站中華民國94年8月26日所為之處
分（原處分案號：彰監四字第裁64-I00000000號），聲明異議，
本院裁定如下：
   主   文
異議駁回。
   理   由
一、按汽車駕駛人駕駛聯結車、大客車、大貨車，而使用註銷之
    駕駛執照駕車者，汽車所有人及駕駛人各處新臺幣40,000元
    以上80,000元以下罰鍰，並當場禁止該汽車駕駛人繼續駕駛
    及扣留其車輛牌照，前項第5款、第6款之駕駛執照，均應扣
    繳之；第7款並吊銷其駕駛執照，道路交通管理處罰條例第
    21-1條第1項第5款、第2項分別定有明文。
二、異議意旨略以：異議人即受處分人昇華工業股份有限公司於
    92年5月間聘僱汽車駕駛人姚法忠擔任司機之職務係依其持
    有92年4月11日核發之Ｚ000000000號駕照為據，且該公司同
    年6月20日制訂頒佈之交通工具使用辦法中亦規範使用交通
    工具之管理措施，均已善盡本公司之管理責任。異議人之員
    工即汽車駕駛人姚法忠使用註銷之駕駛執照駕車，係在未被
    告知之狀態，絕非故意，異議人已善盡管理責任，原處分機
    關之裁罰似有不當，為此請求撤銷原處分等語。
三、經查：
   （一）汽車駕駛人姚法忠於民國92年6月8日下午2時37分許，
         駕駛車牌號碼：T7-2330號自用一般小客車，行經國道
         1號南向286公里處，因在高速公路超速行駛，而為警
         逕行舉發違規事實，另交通部公路總局臺東監理站於
         同年11月10日為裁決，其處罰主文第2條第1款就罰鍰
         逾期不繳納之處分為：「自92年12月11日起易處吊扣
         駕駛執照3個月，並限期於92年12月25日前繳送。」；
         同條第2款為：「92年12月25日前未繳送駕駛執照者，
         自92年12月26日起易處吊銷，並逕行註銷駕駛執照。
         」，並於92年11月12日將裁決書送達至受處分人位於
         臺東縣成功鎮○○路80號之戶籍地址，由其妹代收等
         情，此有該舉發違反道路交通管理事件通知單（公警
         局交字第2D0000000號）、中華民國郵政大宗掛號函件
         收執聯、裁決書（東監違字第裁8I-ZD0000000號）、
         裁決書郵寄收件回執各一紙在卷可憑。另因汽車駕駛
         人姚法忠未於期限內提出申述，且未於92年12月25日
         前辦理吊扣駕駛執照3個月，故交通部公路總局臺東監
         理站依道路交通管理處罰條例第65條第1項第3款、第1
         款規定按前揭裁決書處罰主文於92年12月26日起易處
         吊銷，並逕行註銷駕駛執照，此亦有交通部公路總局
         高雄區監理所臺東監理站高監東字第0940013471號函
         附卷可據。是以，異議人即不得委為汽車駕駛人不知
         其係使用註銷之駕駛執照駕車並以資為辯。
   （二）又因異議人所僱用之汽車駕駛人姚法忠於民國94年5月
         30日上午9時10分許，駕駛車牌號碼：136-QU號自用一
         般大貨車，行經彰化縣鹿港鎮○○○路34公里處，因使
         用註銷之駕駛執照駕車，為警以使用註銷之駕駛執照
         為由而舉發。此有該舉發違反道路交通管理事件通知
         單（彰警交字第I00000000號）、裁決書（彰監四字第
         裁64-I00000000號）各一紙在卷可稽。另依交通部之
         研擬意見：「僱用後駕駛人無有效職業駕照，惟公司
         已依規定事先取得所屬駕駛人之書面同意後，至少每
         10日查詢1次，並列印報表存查者，即已依道路交通管
         理處罰條例第92-1條查詢駕駛人駕照狀態，並以書面
         通知停止所屬駕駛人駕駛車輛者，即為已盡管理責任
         ；駕駛人無有效登記證部分，若交通公司業於駕駛人
         生日2個月前，以書面通知駕駛人前往查驗，即已善盡
         管理責任」，此亦有交通部交路字第0920012346號函
         附卷可參。異議人未盡上開管理責任，即不得僅以聘
         僱當時駕駛人係持有效之駕駛執照，且已制訂交通工
         具使用管理辦法為已善盡善良管理人責任為由抗辯。
         是以，原處分機關所為裁處，核無不合，裁處數額亦
         未失當，本件異議為無理由，應予駁回。
四、據上論斷，應依道路交通案件處理辦法第19條，裁定如主文
    。
中　　華　　民　　國　　94　　年　　11　　月　　21　　日
                     交通法庭   法  官  黃齡玉
以上正本證明與原本無異。
如不服本裁定，應於送達後5日內，向本院提出抗告狀（須附繕
本）。
中　　華　　民　　國　　94　　年　　11　　月　　21　　日
                                書記官  施嘉玫
